臺灣高等法院刑事判決　　　　　　 96年度上更(一)字第225號
上　訴　人
即　被　告　乙○○
　　　　　　　　　　（現於臺灣臺北看守所羈押中）
選任辯護人　呂翊丞　律師
上列上訴人因違反毒品危害防制條例案件，不服臺灣桃園地方法
院95年度訴字第115號，中華民國95年6月21日第一審判決（起訴
案號：臺灣桃園地方法院檢察署94年度偵字第17305號），提起
上訴，經判決後，由最高法院發回更審，本院判決如下：
    主  文
原判決撤銷。
乙○○持有第一級毒品，累犯，處有期徒刑壹年玖月。扣案之第
一級毒品海洛因拾柒包（合計淨重拾壹點參柒公克，純質淨重參
點玖伍公克），均沒收銷燬。
    事  實
一、乙○○有軍法搶劫、偽造文書、違反藥事法等前科，於民國
    八十六年十一月二十六日因違反麻醉藥品管理條例案件經本
    院判處有期徒刑七月確定，於九十年五月十七日因違反槍砲
    彈藥刀械管制條例經台灣桃園地方法院判處有期徒刑四月，
    九十年八月三十日確定，並於九十年五月十五日入監接續執
    行，於九十一年三月十日縮刑期滿執行完畢。緣乙○○明知
    海洛因業經毒品危害防制條例第二條第二項第一款列為第一
    級毒品管理，不得非法持有，詎竟基於持有毒品海洛因之犯
    意，於九十四年九月二十九日晚間近八時許，在桃園縣平鎮
    市六合高工前，自真實姓名、年籍不詳綽號「小龍」之成年
    男子處，以新台幣（下同）六萬元之代價，購得第一級毒品
    海洛因十七包（合計淨重十一．三七公克，純質淨重三．九
    五公克，均含極微量第一級毒品海洛因殘渣之外包裝十七個
    合計重四．一○公克）備供己施用。適友人魏美真稍早以電
    話聯絡，欲介紹甲○○到其媒介之應召站工作，相約於當晚
    八時十分許，在桃園縣平鎮市○○路三十號前「好伯春汽車
    旅館」對面路旁碰面，遂於購得海洛因後即直接駕車前往赴
    約，乙○○抵達現場後，已在該處等候二十分鐘之魏美真立
    即坐進乙○○所駕駛之自用小客車右前座，因魏美真有施用
    海洛因，剛好毒癮發作，海洛因又已施用完，無錢可供購買
    毒品知悉乙○○亦有施用海洛因，魏美真遂開口詢問乙○○
    有無海洛因，並向乙○○佯稱是否可以毒癮發作而需施用海
    洛因之友人甲○○與之性交之方式抵償，惟乙○○表示並沒
    有在賣毒品，且對該女子無興趣，予以婉拒，魏美真遂下車
    走回甲○○的車。嗣因桃園縣警察局楊梅分局警員接獲線報
    ，早在魏美真等人抵達現場時，即在該處埋伏欲查緝賣淫之
    大陸女子，發現魏美真、甲○○、乙○○等人行跡可疑，於
    魏美真返回甲○○所駕車輛後，警員余鴻業、林錦鴻立即上
    前盤查魏美真，先自魏美真身上搜出已使用過之注射針筒一
    支、分裝杓一支、海洛因殘渣袋三個，警員林錦鴻趕緊前往
    乙○○停車地點，因乙○○手上之皮包係開啟狀態，可清楚
    見到皮包內放置海洛因，看見警察出現表明身分，一時驚慌
    失措，將皮包交給警員林錦鴻，因而被查獲，扣得上開甫購
    入之第一級毒品海洛因十七包及其所有，對外聯絡用之門號
    0000000000號行動電話一支。
二、案經桃園縣警察局楊梅分局報告臺灣桃園地方法院檢察署檢
    察官偵查起訴。
　　理  由
一、訊據上訴人即被告乙○○堅詞否認有販賣第一級毒品海洛因
    之犯行，辯稱：扣案的十七包海洛因是我用來摻在香煙內施
    用的，不是要販賣的。我在做三七仔，媒介小姐和男客從事
    性交易，九十四年九月二十九日晚間八時十分許，我和魏美
    真約在「好伯春汽車旅館」旁邊見面，因為她想介紹小姐到
    我的店裡上班，當天她坐到我的車上，說要跟我買海洛因，
    後來又說沒帶錢，要拿項鍊換，又說要叫甲○○跟我性交易
    ，因為我沒有在賣，所以沒有答應她，魏美真可能有妄想症
    ，不可以她的證詞來認定我有犯罪，我沒有販賣，我有攜帶
    毒品，我是剛剛購買毒品才到好伯春賓館，持有毒品是要自
    己吃的等語。
二、本案爭點整理：
  (一)上開扣案之十七包毒品是否為第一級毒品海洛因，是否為被
    告所有。
  (二)被告持有上開第一級毒品海洛因係要販賣還是供自己施用；
    證人魏美真證言之憑信性如何，是否足以證明被告同意與甲
    ○○以性交易方式換取毒品而販賣毒品予魏美真。
三、本院判斷：
  (一)上開扣案之十七包毒品是否為第一級毒品海洛因，是否為被
    告所有：
    本件係桃園縣警察局楊梅分局警員接獲檢舉，於九十四年九
    月二十九日晚間前往桃園縣平鎮市○○路「好伯春汽車旅館
    」附近埋伏，查緝大陸女子賣淫案件，於當晚七時四十分許
    ，甲○○駕駛自用小車內載魏美真駛抵高雙路三十號前停靠
    ，二十分鐘過後，被告亦駕駛自用小客車抵達現場，並將車
    停靠路旁，接著魏美真即下車坐進被告所駕駛之自用小客車
    右前座，約十分鐘過後魏美真又下車返回甲○○車上，楊梅
    分局警員余鴻業、林錦鴻下車分別上前盤查魏美真、甲○○
    及被告三人，自魏美真身上搜出已使用過之注射針筒一支、
    海洛因殘渣袋三個、分裝杓一支，自被告手中皮包搜出海洛
    因十七包（毛重七公克一包、毛重○．八公克二包、毛重○
    ．七公克三包、毛重○．四公克五包、毛重○．三公克六包
    ）等情，已據被告、證人即楊梅分局警員余鴻業、林錦鴻、
    魏美真、甲○○陳述甚詳，並有查獲毒品照片一紙及桃園縣
    警察局扣押物品清單（九十四年度偵字第一七三○五號卷第
    三十三頁、第三十四頁、第四十七頁）在卷可稽，與海洛因
    十七包、海洛因殘渣袋三個、注射針筒一支、分裝杓一支扣
    案可證。扣案之白色粉末十七包，經送鑑定結果，確為第一
    級毒品海洛因，合計淨重十一．三七公克，純度百分之三十
    四．七七，純質淨重三．九五公克，均含極微量第一級毒品
    海洛因殘渣之外包裝十七個，合計重四．一○公克，而扣案
    之注射針筒一支、分裝杓、殘渣袋中，均有海洛因成分，亦
    有法務部調查局九十四年十二月二十七日調科壹字第○八○
    ○一○二六○號鑑定通知書（九十四年度偵字第一七三○五
    號卷第九十九頁）、憲兵司令部刑事鑑識中心九十四年十二
    月二十七日（九四）安鑑字第○二八七三號鑑驗通知書（原
    審卷第四十五頁）在卷可憑。
  (二)被告持有上開第一級毒品海洛因係要販賣還是供自己施用；
    證人魏美真證言之憑信性如何，是否足以證明被告同意與甲
    ○○以性交易方式換取毒品而販賣毒品予魏美真：
  1.查證人魏美真於偵訊時證稱：「（你有跟乙○○買過毒品嗎
    ？）沒有」、「（你不是說九月中旬，甲○○有跟乙○○買
    毒品？）我不清楚，我沒有看到乙○○有把毒品交給甲○○
    」、「．．．我確實沒有拿到（海洛因）」、嗣對於詢以你
    介紹甲○○與乙○○性交易？雖證稱我有問過他們，他們都
    說好．．．等語（見偵卷第第七二、八九頁）；再於原審審
    理時訊問：「（在車上時，你們講到什麼樣的程度？是否確
    實有交付毒品？）復證稱：我跟他說甲○○，他說要看小姐
    ，我就去叫甲○○過來，我回到甲○○的車上時，警察就來
    了，所以被告並沒有交給我任何毒品」、「因為我看過被告
    在施用注射毒品，所以我知道被告有在施用毒品，我並不知
    道被告是否有在販賣」、「（之前自己是否有跟被告用做愛
    或是金錢方式交換毒品？）無」、「（是否有跟被告買過毒
    品？）沒有」等語（見原審卷第九二、九三、一三九、一四
    三頁），雖曾有以被告與甲○○性交易方式交換毒品海洛因
    之相關證述，惟據證人即警員余鴻業於原審審理時證稱：「
    ．．．我就問魏美真過去車上做什麼？是不是要去買毒品，
    她在現場時是說沒有．．．」、「．．．甲○○從頭至尾都
    是說她只是載魏美真過來的，她並沒有要買毒品，她也不知
    道魏美真要向被告購買毒品」、「（甲○○車上及身上是否
    有查獲任何毒品？甲○○當場是否有因提藥而難過的情形？
    ）都沒有」等語（見原審卷第九七、一○一、一○二頁）；
    證人即警員林錦鴻亦證稱：「有讓他們面對面，我們有問，
    乙○○不承認有賣毒品給魏美真，魏美真當時的反應是反反
    覆覆的，一下說有，一下說沒有」、「我沒有聽到要以性交
    的方式來交換毒品，魏美真也沒有提到欲購買的毒品是要自
    己用還是要給甲○○用，甲○○也說她不知道魏美真是要去
    買毒品的」等語（見原審卷第九九、一○一頁），依案發時
    查獲證人魏美真及甲○○承辦警員余鴻業、林錦鴻二人之證
    言，並未看見甲○○有毒癮發作，另魏美真有當場表示要以
    性交易方式向被告交換毒品供兩人施用之陳述，足證證人魏
    美真所述因甲○○毒癮發作與被告合意以性交方式交換毒品
    施用云云，是否屬實，已有可疑。核與被告於原審審理時所
    辯：「她（魏美真）確實有這樣說，要跟我買，但是我說我
    並沒有在賣，我是自己要用的，我是不同意賣給她，就算用
    欠的我也不賣．．．」等語（見原審卷第八八、八九頁），
    且被告前已曾因施用毒品經觀察勒戒等相關處遇，有本院被
    告前案紀錄表可資參酌，兼之被告被查獲時，所扣得之第一
    級毒品海洛因僅十七包，純質淨重三．九五公克，數量不多
    ，且均屬小包裝，數量尚在一人獨自買來備供施用之合理範
    圍內，且亦查無分裝袋或磅秤等販賣毒品所需之用具可資佐
    證，被告辯稱所購買之毒品係供己施用，魏美真當天係要介
    紹小姐到其應召站工作等情，尚非全然無據。
  2.另證人魏美真雖曾陳稱其開口向被告購買一張海洛因（○．
    二公克，價格一千），但因身上沒錢欲賒欠，被告不同意，
    其遂向被告表示可以毒癮發作而需施用海洛因之友人甲○○
    與之性交之方式抵償，被告乃稱待詳細看過甲○○外貌長相
    後再作決定等情，惟查：(1)證人魏美真九十四年九月二十九
    日警詢筆錄供稱．「（你當時在警方查獲現場做何事？）我
    請甲○○開車載我去上述地點要跟乙○○購買一小包伍百元
    的毒品海洛因，我上乙○○的車後，在他的車內進行交易，
    因我沒錢想用賒帳的方式但乙○○不同意，他就把手中準備
    好的海洛因一小包收回皮包」、「（你向乙○○一共購買幾
    次毒品海洛因？購買時、地？價格如何計算？所購之毒品做
    何用途？）在此案之前我只購買過一次，是在約一星期前的
    早上，交易地點也是在今天警方查獲地。價格為一小包一千
    元，重量我不知道，我所購的毒品都是我自己施打用」等語
    。(2)於九十四年十月七日偵訊中供稱：「警方扣到的海洛因
    是甲○○託我拿給乙○○的，在車上的那幾分鐘是要問乙○
    ○有無工作介紹我做。」、「（你沒有跟乙○○買過毒品？
    ）都沒有」、「九十四年九月中旬，是甲○○帶我去向乙○
    ○買毒品，是甲○○下車去向乙○○買海洛因的，有買了一
    、二張（一、二千元）。本次被查獲是九月二十九日也是去
    買毒品，是甲○○叫我去向乙○○買的，但沒有錢，所以就
    沒有買成」、「甲○○用公共電話打乙○○的行動電話，等
    乙○○的回電，再約地點」、「（第一次向乙○○買毒品是
    誰要施用的？）甲○○要用的」、「（第二次向乙○○買毒
    品是誰要施用的？）也是甲○○」。「（你為何要幫甲○○
    買？）因甲○○說她很難過。」等語；於九十四年十月十四
    日偵訊中供稱「（妳不是說九月中旬，甲○○有跟乙○○買
    毒品？）我不清楚，我沒有看到乙○○有把毒品交給甲○○
    」、「她上車後沒有施用毒品」、「（為何你上次說：甲○
    ○有買到海洛因？）我只知道她身上有錢。因她有施用毒品
    ，所以我以為她應該有買到毒品」、「我沒有跟乙○○買成
    過。因我跟乙○○要買過二次，但二次都是要用欠的，乙○
    ○不肯，所以都沒有買成」、「第一次是九月二十幾號即警
    察局筆錄中供述的查獲前一星期，在本案的查獲地，我要跟
    乙○○要欠『一張』，他說不讓我欠。『一張』是指海洛因
    ○．二公克。第二次是本案查獲的這次」等語。(3)於九十五
    年三月二十二日原審審理中供稱：「（你方才說九十四年九
    月二十九日你在被告車上你有問被告『是否有這東西』，就
    是指毒品，被告說要看看甲○○的長相，妳的意思就是被告
    要看了甲○○的長相，才要決定是否要與甲○○發生性行為
    ，用來作為抵付毒品之代價。）是的。」、「我是要以甲○
    ○的身體作為交換毒品之代價，我自己則沒有要跟被告做愛
    的意思。」等語（參原審九十五年三月二十二日審判筆錄第
    十二至十四頁）。依證人魏美真自警詢迄偵審中歷次之證言
    對於其本人或甲○○是否確曾跟被告購買過毒品？購買毒品
    之時間次數、數量、價格為何？係以賒帳購買或係由甲○○
    與被告性交易方式抵償？購買毒品係要自己施用或係因甲○
    ○毒癮發作欲施用等事項，供述前後不一致，其所為證言之
    真實性為何，亦實令人置疑。再證人魏美真於原審審理時，
    表達方式並不流暢，並表示其在監所內有服用藥物等情，經
    原審法院向監所查詢結果，覆稱：「收容人魏美真於九十四
    年九月三十日入監，經身心科醫師診斷罹患低落型情感障礙
    及疑似重度憂鬱，目前服用之藥物及副作用為：抗憂鬱藥物
    （Prozac、Xana x、Trazodone）、精神安定劑（Estazo-la
     m、Etumine、Val-ium）、因應副作用而使用之藥品（Te-
    g r etol、Akineton、Rivortril、Ducola x）上列藥品可
    能之副作用為思考減慢不能集中、精神混亂、顫抖、暈眩等
    」，有臺灣桃園女子監獄九十五年五月九日第○九五○九○
    ○二五八號函及原審法院電話紀錄查詢表各在卷可稽（見原
    審卷第一二八頁、第一五三頁），參以證人魏美真於原審法
    院審理時，確有部分問題因理解能力較差而反應較慢、語意
    不清，合於服用上開藥物所產生之副作用反應。又證人魏美
    真嗣於九十五年十二月十四日本院前審審理時，經詢問當日
    相關情節時，雖均回稱因吃精神科的藥，已不記得之詞，因
    事發迄今已一年餘，且證人魏美真罹患低落型情感障礙及疑
    似重度憂鬱，長期服用抗憂鬱藥物及精神安定劑，對於一年
    多前發生之事物已記憶模糊，甚至不記得，尚與常理不悖，
    是證人魏美真迄警詢至法院審理時之證詞反覆，自難據為不
    利被告之認定。
  3.再參以證人即警員余鴻業及林錦鴻均證稱: 「（甲○○車上
    及身上是否有查獲任何毒品？甲○○當場是否有因提藥而難
    過的情形？）都沒有」等語（參原審卷第一○二頁），已詳
    如前述，顯見甲○○之精神狀況良好，根本不可能會發生所
    謂以毒癮發作而需施用海洛因之友人甲○○與被告為性交易
    之方式交易毒品之情狀。況查證人魏美真曾證稱：「（你們
    當天去找被告的原因為何？）因為當時我身上沒錢，甲○○
    身上有錢，我們去找被告．．．」等語，則若甲○○要購買
    毒品，自可以現金與被告交易，若係證人魏美真要購買，亦
    可向其友人甲○○調借款項。因此，所謂「以賒帳或毒癮發
    作而需施用海洛因之友人甲○○與被告為性交之方式抵償，
    文易毒品」之說法，顯與常理有違。且證人甲○○於本院前
    審證稱：「（你是否認識被告？）案發之前不認識。（你有
    無與被告買過毒品？）沒有。（你有無請任何人幫你向被告
    購買毒品？）沒有」等語（參本院前審九十五年十二月十四
    日審判筆錄）；於本院交互詰問時亦證稱：「我認識魏美真
    ，不認識被告」、「（案發當時不認識被告，為何魏美真在
    偵查中說你在案發前九月中旬有向被告買一、二千元海洛因
    ？）沒有這回事」、「我從來沒有委託他（魏美真）去向被
    告購買毒品，我真的不知情」、「（你有無委託魏美交付毒
    品給被告？）沒有」、「（警察查獲當時，你是否有藥癮發
    作？）沒有」、「我當時還開車載他去，若是藥癮發作，不
    可能正常開車．．．」、「（有無向被告買過毒品？）沒有
    」、「（有無委託別人向被告買過毒品？）沒有，我不認識
    被告」、「（魏美真說要介紹你去乙○○地方工作？）不實
    在，事後我也覺得被騙了」等語（見本院審判筆錄），均堅
    詞否認與被告認識，曾向被告購買過毒品，當天亦無毒癮發
    作，要魏美真向被告以性交易方式換取毒品等語明確，可知
    被告與甲○○於案發之前並不認識，更別說有任何毒品交易
    之關連行為，由此亦可證明證人魏美真所稱關於甲○○於案
    發前即已認識被告，並曾經毒品交易，案發當日被告同意與
    甲○○以性交易方式換取毒品，而販賣海洛因予魏美真等情
    並不足採信。
四、查被告行為後，刑法部分條文業於九十四年二月二日經總統
    以華總一義字第０九四０００一四九０一號令修正公布，並
    自九十五年七月一日起生效施行（下稱現行刑法）；復參酌
    最高法院九十五年五月二十三日第八次刑事庭會議決議意旨
    ，現行刑法第二條第一項之規定，係規範行為後法律變更所
    生新舊法律比較適用之準據法，於現行刑法施行後，應適用
    現行刑法第二條第一項之規定，為「從舊從輕」之比較；又
    比較時應就罪刑有關之共犯、未遂犯、想像競合犯、牽連犯
    、連續犯、結合犯，以及累犯加重、自首減輕暨其他法定加
    減原因（如身分加減）與加減例等一切情形，綜其全部罪刑
    之結果而為比較。經查：
　(一)毒品危害防制條例第十一條第一項之持有第一級毒品罪，其
    法定刑原為三年以下有期徒刑、拘役或新臺幣五萬元以下罰
    金，惟依修正後刑法第三十三條第五款規定：「主刑之種類
    如下：‥‥‥五、罰金：新臺幣一千元以上，以百元計算之
    」，則刑法修正後，毒品危害防制條例第十一條第一項之持
    有第一級毒品罪所得科之罰金刑最高為新臺幣五萬元，最低
    為新臺幣一千元。然依修正前刑法第三十三條第五款規定之
    罰金最低額銀元一元（即新臺幣三元）計算，持有第一級毒
    品罪之罰金刑最高為新臺幣五萬元，最低為新臺幣三元，遠
    低於刑法修正後毒品危害防制條例第十一條第一項之持有第
    一級毒品罪罰金刑最低額新臺幣一千元，故比較修正前、後
    之刑罰法律，以修正前之法律較有利於被告。
  (二)刑法第四十七條原規定：「受有期徒刑之執完畢或受無期徒
    刑或有期徒刑一部之執行而赦免後，五年以內再犯有期徒刑
    以上之罪者，為累犯，加重本刑至二分之一。」，被告行為
    後修正施行之刑法第四十七條規定為：「受徒刑之執行完畢
    ，或一部之執行而赦免後，五年以內故意再犯有期徒刑以上
    之罪者，為累犯，加重本刑至二分之一。第九十八條第二項
    關於因強制工作而免其刑之執行者，於受強制工作處分之執
    行完畢或一部之執行而免除後，五年以內故意再犯有期徒刑
    以上之罪者，以累犯論」。本案被告所犯係屬「故意」犯罪
    ，不論依修正前、後之刑法規定均構成累犯，故修正前刑法
    第四十七條之規定對被告並無不利。
  (三)綜合上述各條文修正前後之比較後，適用修正後之刑法及刑
    法施行法等相關法律規定並未對被告更為有利，揆諸前揭刑
    法第二條第一項前段規定，即應適用行為時即修正前之刑法
    規定論處。
五、按海洛因屬毒品危害防制條例第二條第二項第一款規定之第
    一級毒品。查被告乙○○並無營利之意圖，其購入事實欄所
    載之第一級毒品，目的僅備供自己施用，證人魏美真雖企圖
    以甲○○與被告乙○○性交易抵償方式購買海洛因，惟為被
    告乙○○所堅拒。核被告持有海洛因之犯行，所為係犯毒品
    危害防制條例第十一條第一項之持有第一級毒品罪。檢察官
    雖以被告犯毒品危害防制條例第四條第一項之販賣第一級毒
    品罪，提起公訴，尚有未洽，然本院認係犯毒品危害防制條
    例第十一條第一項之持有第一級毒品罪，惟因此為犯罪事實
    之縮減，尚不生變更起訴法條之問題，附此敘明。被告於九
    十一年三月十日執行完畢違反麻醉藥品案件、槍砲彈藥刀械
    管制條例案件有期徒刑七月、四月，有本院被告前案紀錄表
    附卷可參，其於刑之執行完畢後五年內，再犯本件有期徒刑
    以上之罪，為累犯，應依修正前刑法第四十七條之規定，加
    重其刑。
六、原審對被告予以論罪科刑，固非無見。惟查：(一)被告所犯係
    毒品危害防制條例第十一條第一項持有第一級毒品罪，已如
    前述，原審認被告有販賣海洛因毒品之故意而論以毒品危害
    防制條例第四條第一項販賣第一級毒品罪，容有未洽。(二)扣
    案之門號0000000000號行動電話一支，係被告所
    有，對外聯絡用，已據被告供明在卷，惟如前所述，證人魏
    美真與查獲當日撥打上開門號與被告聯絡，係要介紹甲○○
    到被告媒介之應召站工作，未提及購買海洛因一事，係與被
    告碰面坐進被告所駕駛之車輛內，才開口向被告要海洛因，
    已據證人魏美真於原審法院陳述綦詳，是知扣案之0000
    000000號行動電話一具，並非本案被告犯罪所用之物
    ，原審判決亦諭知沒收，亦有不當。被告提起上訴否認販賣
    第一級毒品，尚非不可採，原判決既有上開可議而無可維持
    ，自應由本院將原判決予以撤銷改判。爰審酌被告前有違反
    藥事法等前科，素行非佳，仍未記取教訓，又持有第一級毒
    品海洛因，對於個人身心戕害甚鉅，惟所持有之海洛因數量
    非鉅，與其犯罪之動機、目的、手段、方法等一切情狀，量
    處如主文第二項所示之刑。扣案之十七包海洛因係第一級毒
    品，其外包裝袋均與毒品海洛因直接接觸致含有殘渣而無法
    完全析離，有法務部調查局九十四年四月二日調科壹字第○
    九四○○○五○四二號函文意見在卷可參（見原審卷第一九
    ○頁），應與扣案之第一級毒品海洛因，併依毒品危害防制
    條例第十八條第一項前段之規定，沒收銷燬之。至於扣案之
    被告所有0000000000號行動電話一支，因非供本
    案犯行所用之物，已如前述，小皮包一個、現金一萬八千八
    百元，被告固均坦承為其所有，惟因小皮包係被告自「小龍
    」處購入海洛因時，即如此包裝，而該一萬八千八百元之現
    金，被告表示係賭博所得，既無積極證據足認係被告犯罪所
    用之物，均不併予沒收。而證人魏美真身上扣得之塑膠袋三
    個、注射針筒一支、分裝杓一支，因無證據證明與本案有關
    ，亦不併為沒收之諭知，均附此敘明。
七、另檢察官於原審蒞庭時，雖據證人林錦鴻之證詞，認被告向
    警員陳稱「少年仔，要幾張？」，乃屬連續販賣海洛因之行
    為，而請求法院併予審究。惟由上開被告為警查獲後之驗尿
    結果可知，被告當時並無施用第一級毒品海洛因，兼衡被告
    事後於警詢時所為辯解，陳述有條不紊，可知其頭腦甚為冷
    靜清晰，再由被告於本院前審審理時，一再強調其知道事情
    嚴重，不可能販賣毒品云云，顯見其對於販賣第一級毒品為
    法所不許，亦知之甚稔，則其對於陌生之警員林錦鴻任意表
    示「少年仔，要幾張？」，實有違常情，被告實無向陌生之
    警員林錦鴻任意兜售之可能，則被告究係誤認林錦鴻為魏美
    真友人、或知悉警員林錦鴻撞見其持有毒品為掩飾尷尬而隨
    口胡說、抑或尚有其他原因，由於被告矢口否認犯行，本院
    無從窺知其真正用意，然依罪疑唯有利被告之原則，尚難遽
    認被告有販售予警員林錦鴻海洛因之意圖。惟因檢察官認上
    開販賣行為，與前開論罪科刑部分為實質上之吸收關係，其
    後行為之販賣部分，既屬無證據證明，爰不另為無罪之諭知
    。
據上論斷，應依刑事訴訟法第三百六十九條第一項前段、第三百
六十四條、第二百九十九條第一項前段，毒品危害防制條例第十
一條第一項、第十八條第一項前段，刑法第十一條前段、第二條
第一項前段、修正前刑法第四十七條，判決如主文。
本案經檢察官吳慧蘭到庭執行職務。
中　　華　　民　　國　　96　　年　　6 　　月　　 5　　日
　　　　　　　　　刑事第五庭審判長法　官  吳　敦
  　　　　　　　　　　　　　　　　法  官  陳祐治
        　　　　　　　　　　　　　法  官  吳啟民
以上正本證明與原本無異。
檢察官如不服本判決，應於收受送達後十日內向本院提出上訴書
狀，其未敘述上訴之理由者並得於提起上訴後十日內向本院補提
理由書（均須按他造當事人之人數附繕本）。
                                  書記官  江采廷
中　　華　　民　　國　　96　　年　　6 　　月　　5 　　日
附錄：本案論罪科刑法條全文
毒品危害防制條例第十一條：
持有第一級毒品者，處三年以下有期徒刑、拘役或新臺幣五萬元
以下罰金。
持有第二級毒品者，處二年以下有期徒刑、拘役或新臺幣三萬元
以下罰金。
持有專供製造或施用第一、二級毒品之器具者，處一年以下有期
徒刑、拘役或新臺幣一萬元以下罰金。
持有毒品達一定數量者，加重其刑至二分之一，其標準由行政院
定之。